臺灣南投地方法院民事小額判決
111年度埔小字第21號
原      告  盛鴻綠能有限公司

法定代理人  吳秀玲
訴訟代理人  蔡榮昌
被      告  甲      （真實姓名及住所詳卷）
兼  法  定
代  理  人  甲父    （真實姓名及住所詳卷）
上列當事人間請求損害賠償事件，本院於民國111年4月28日言詞
辯論終結，判決如下：
    主  文
被告應連帶給付原告新臺幣4,800元，及均自民國110年12月11日
起至清償日止，按週年利率5％計算之利息。
原告其餘之訴駁回。
訴訟費用新臺幣1,000元，由被告連帶負擔新臺幣190元，餘由原
告負擔。
本判決第1項及第3項得假執行。　　
    理由要領
一、被告甲於判決時，已年滿18歲，已非兒童及少年福利與權益
    保護法第2項所定之少年，固無須依同法第69條第2項規定，
    將被告甲及甲父之姓名及住所資料予以遮隱，惟本件訴訟所
    審理之內容，涉及被告甲於16歲時之非行行為，仍應依少年
    事件處理法第83條第1項規定，將被告甲及甲父之姓名及住
    所資料予以遮隱，合先敘明。
二、被告經合法通知，均無正當理由未於言詞辯論期日到場，復
    無民事訴訟法第386條所列各款情事，依同法第436條之23準
    用第433條之3規定，依職權由原告一造辯論而為判決。
三、原告主張：
　　被告甲父於民國109年12月15日下午10時45分，唆使被告甲
    及其他3名真實姓名年籍不詳之人，在南投縣○○鎮○○○街0○00
    號旁，由被告甲及其他3名真實姓名年籍不詳之人以手持自
    備之棍棒，毀損原告停放於路旁之車牌號碼000-0000號自小
    貨車（下稱系爭車輛），致系爭車輛玻璃及後視鏡不堪使用
    ，支出工資費用新臺幣（下同）2,500元及零件費用2萬3,00
    0元，合計2萬5,500元，原告依侵權行為法律關係，提起本
    件訴訟等語，並聲明：被告應連帶給付原告新臺幣2萬5,500
    元，及均自起訴狀繕本送達翌日起至清償日止，按週年利率
    5％計算之利息。
四、被告均未於言詞辯論期日到場，亦均未提出任何書狀或陳述
    供本院審酌。
五、本院之判斷：
　㈠原告前揭主張，業據其提出本院110年度少護字第76號宣示筆
    錄影本及賓全四輪定位行估價單影本各1份附卷可稽，復被
    告甲因涉犯刑法第354條毀棄損壞罪之非行，經本院少年法
    庭於110年7月29日宣示被告甲應予訓誡，並予以假日生活輔
    導，亦經本院調閱本院少年法庭110年度少調字第132號及11
    0年度少護執字第145號卷宗（下稱少年事件卷宗）核閱無訛
    。另經本院調取本院110年度埔簡字第132號民事卷宗，核對
    該民事卷內第69頁之估價單正本與原告於本件訴訟中所提出
    之賓全四輪定位行估價單影本相符。而被告經合法通知，均
    未於言詞辯論期日到場，亦均未提出任何書狀或陳述，依民
    事訴訟法第436條之23、第436條第2項、第280條第1及3項規
    定，視同自認，堪信原告前揭主張為真實。
　㈡按因故意或過失，不法侵害他人之權利者，負損害賠償責任
    ；無行為能力人或限制行為能力人，不法侵害他人之權利者
    ，以行為時有識別能力為限，與其法定代理人連帶負損害賠
    償責任，分別於民法第184條第1項前段及第187條第1項前段
    定有明文。查被告甲對系爭車輛為毀損行為應可認定，業如
    前述，原告自得依民法第184條第1項前段規定，請求被告甲
    就系爭車輛之損害，負損害賠償責任。復被告甲於行為時，
    已年滿16歲，對於其所為毀損原告所有系爭車輛之行為，應
    有識別能力，依民法第187條第1項前段規定，被告甲父亦應
    就被告甲之侵權行為，負連帶賠償責任。
　㈢復不法毀損他人之物者，被害人得請求賠償其物因毀損所減
    少之價額；負損害賠償責任者，除法律另有規定或契約另有
    訂定外，應回復他方損害發生前之原狀；因回復原狀而應給
    付金錢者，自損害發生時起，加給利息；第1項情形，債權
    人得請求支付回復原狀所必要之費用，以代回復原狀；損害
    賠償，除法律另有規定或契約另有訂定外，應以填補債權人
    所受損害及所失利益為限，分別於民法第196條、第213條及
    第216條第1項定有明文；又依民法第196條請求賠償物被毀
    損所減少之價額，得以修復費用為估定之標準，但以必要者
    為限（例如：修理材料以新品換舊品，應予折舊），被害人
    如能證明其物因毀損所減少之價額，超過必要之修復費用時
    ，就其差額，仍得請求賠償（最高法院77年度第9次民事庭
    會議決議㈠參照）。是損害賠償之基本原則，一方面在於填
    補被害人之損害，一方面亦同時禁止被害人因而得利，則汽
    車關於更新零件部分之請求，自應扣除按汽車使用年限計算
    折舊後之費用。
　㈣系爭車輛修理費用細項為工資2,500元及零件2萬3,000元，有
    原告提出賓全四輪定位行估價單1份在卷可佐，而系爭車輛
    玻璃及後照鏡遭被告毀損，足證其修理項目尚屬必要。惟上
    開修理項目除工資2,500元不予折舊外，其餘2萬3,000元之
    零件費用，自應予以折舊。而依行政院所頒固定資產耐用年
    數表及固定資產折舊率之規定，【非運輸業用客車、貨車】
    之耐用年數為5年，依定率遞減法每年折舊1,000分之369，
    另依營利事業所得稅查核準則第95條第6項規定「固定資產
    提列折舊採用定率遞減法者，以1年為計算單位，其使用期
    間未滿1年者，按實際使用之月數相當於全年之比例計算之
    ，不滿1月者，以1月計」，系爭車輛自93年5月出廠，迄至
    本件侵權行為發生時（即109年12月15日），已使用逾5年，
    則零件扣除折舊後之修復費用估定為2,300元（即零件費用
    之10％）。是原告得請求損害賠償之費用總額為4,800元（計
    算式：2,500＋2,300）。
　㈤末按給付有確定期限者，債務人自期限屆滿時起，負遲延責
    任；給付無確定期限者，債務人於債權人得請求給付時，經
    其催告而未為給付，自受催告時起，負遲延責任。其經債權
    人起訴而送達訴狀，或依督促程序送達支付命令，或為其他
    相類之行為者，與催告有同一之效力，分別於民法第229條
    第1項及第2項定有明文。又遲延之債務，以支付金錢為標的
    者，債權人得請求依法定利率計算之遲延利息。但約定利息
    較高者，仍從其約定利率；應付利息之債務，其利率未經約
    定，亦無法律可據者，週年利率為5％，分別於民法第233條
    第1項及第203條亦有明定。本件原告對被告請求之侵權行為
    損害賠償債權，核屬無確定期限之給付，自應經原告之催告
    而未為給付，被告始負遲延責任，而起訴狀繕本係於110年1
    2月10日送達被告兼法定代理人甲父，而被告均迄未給付，
    即應自起訴狀繕本送達翌日（即110年12月11日）起負遲延
    責任，故原告請求被告均自110年12月11日起至清償日止，
    按週年利率5％計算之遲延利息，即屬有據，應予准許。
六、據上論結，原告依侵權行為法律關係，請求被告連帶給付原
    告2萬5,500元，及均自起訴狀繕本送達翌日起至清償日止，
    按週年利率5％計算之利息，僅於如主文第1項所示之範圍內
    ，為有理由，應予准許。逾此範圍部分，則屬無據，應予駁
    回。
中　　華　　民　　國　　111 　年　　5 　　月　　6 　　日
                  埔里簡易庭  法  官  林彥宇
以上為正本係照原本作成。
如不服本判決，應於送達後20日內，向本院提出上訴狀，並表明
上訴理由（上訴理由應表明：㈠原判決所違背之法令及具體內容
；㈡依訴訟資料可認為原判決有違背法令之具體事實），如於本
判決宣示後送達前提起上訴者，應於判決送達後20日內補提上訴
理由書（須附繕本），如未於上訴後20日內補提合法上訴理由書
，法院得逕以裁定駁回上訴；並向本院繳足上訴裁判費（如委任
律師提起上訴，請注意民事訴訟法施行法第9條規定）。
中　　華　　民　　國　　111 　年　　5 　　月　　6 　　日
                              書記官  藍建文